pt-BR: Alimentos, bebidas e tabaco > Alimentos > Frutas e vegetais > Frutas frescas e congeladas > Frutas vermelhas: Açaí; Amoras; Mirtilos; Cranberries; Mix de frutas vermelhas; Framboesas; Morangos
sv: Mat, dryck och tobak > Livsmedel > Frukter och grönsaker > Färsk och fryst frukt > Bär: Açaíbär; Björnbär; Blåbär; Tranbär; Bärblandningar; Hallon; Jordgubbar
it: Cibo, bevande e tabacco > Alimenti > Frutta e verdura > Frutta fresca e congelata > Bacche: Bacche di acai; More; Mirtilli; Mirtilli rossi; Frutti di bosco misti; Lamponi; Fragole
vi: Thực phẩm, đồ uống và thuốc lá > Hàng thực phẩm > Trái cây và rau > Hoa quả tươi và đông lạnh > Quả mọng: Quả acai; Quả mâm xôi đen; Quả việt quất; Quả nam việt quất; Quả mọng hỗn hợp; Quả mâm xôi; Dâu tây
pl: Żywność, napoje i tytoń > Żywność > Owoce i warzywa > Świeże i mrożone owoce > Jagody: Jagody acai; Jeżyny; Borówki; Żurawina; Mieszanka owoców leśnych; Maliny; Truskawki
tr: Yiyecek, İçecekler ve Tütün Mamülleri > Yiyecek Çeşitleri > Meyve ve Sebzeler > Taze ve Dondurulmuş Meyveler > Yumuşak Meyveler: Acai meyveleri; Böğürtlen; Yaban mersini; Turna yemişi; Karışık orman meyveleri; Ahududu; Çilek
lt-LT: Maistas, gėrimai ir tabakas > Maisto prekės > Vaisiai ir daržovės > Švieži ir šaldyti vaisiai > Uogos: Acai uogos; Gervuogės; Mėlynės; Spanguolės; Uogų mišinys; Avietės; Braškės
sk-SK: Potraviny, nápoje a tabakové výrobky > Potraviny > Ovocie a zelenina > Čerstvé a mrazené ovocie > Bobuľové ovocie: Acai bobule; Černice; Čučoriedky; Brusnice; Miešané bobuľové ovocie; Maliny; Jahody
el: Τρόφιμα, ποτά & προϊόντα καπνού > Είδη διατροφής > Φρούτα & λαχανικά > Φρέσκα & κατεψυγμένα φρούτα > Μούρα: Μούρα ακάι; Βατόμουρα; Μύρτιλα; Κράνμπερι; Ανάμεικτα μούρα; Σμέουρα; Φράουλες
th: อาหาร เครื่องดื่ม และยาสูบ > รายการอาหาร > ผลไม้และผัก > ผลไม้สดและแช่แข็ง > เบอร์รี่: อาซาอิเบอร์รี่; แบล็กเบอร์รี่; บลูเบอร์รี่; แครนเบอร์รี่; มิกซ์เบอร์รี่; ราสป์เบอร์รี่; สตรอว์เบอร์รี่
cs: Jídlo, pití a tabák > Potraviny > Ovoce a zelenina > Čerstvé a mražené ovoce > Bobulovité plody: Bobule acai; Ostružiny; Borůvky; Brusinky; Směs bobulovin; Maliny; Jahody
zh-TW: 食物、飲料和菸草 > 食品 > 蔬果 > 新鮮/冷凍水果 > 莓果類: 巴西莓; 黑莓; 藍莓; 蔓越莓; 綜合莓果; 覆盆子; 草莓
ja: 食品・飲料 > 食品 > 野菜・果物 > 果物・冷凍フルーツ > ベリー類: アサイーベリー; ブラックベリー; ブルーベリー; クランベリー; ミックスベリー; ラズベリー; ストロベリー
nb: Mat, drikkevarer og tobakk > Matvarer > Frukt og grønnsaker > Fersk og frossen frukt > Bær: Acaibær; Bjørnebær; Blåbær; Tranebær; Bærblanding; Bringebær; Jordbær
fi: Ruoka, juoma ja tupakkatuotteet > Ruokatuotteet > Hedelmät ja kasvikset > Tuoreet ja pakastetut hedelmät > Marjat: Acai-marjat; Karhunvatukat; Pensasmustikat ja mustikat; Karpalot; Marjasekoitukset; Vadelmat; Mansikat
en: Food, Beverages & Tobacco > Food Items > Fruits & Vegetables > Fresh & Frozen Fruits > Berries: Acai Berries; Blackberries; Blueberries; Cranberries; Mixed Berries; Raspberries; Strawberries
ko: 식품/음료/담배 > 식품 > 과일/야채 > 신선/냉동 과일 > 베리류: 아사이 베리; 블랙베리; 블루베리; 크랜베리; 믹스 베리; 라즈베리; 딸기
de: Nahrungsmittel, Getränke & Tabak > Lebensmittel > Obst & Gemüse > Frisches & Tiefgefrorenes Obst > Beeren: Açaí-Beeren; Brombeeren; Blaubeeren; Cranberrys; Beerenmischungen; Himbeeren; Erdbeeren
fr: Alimentation, boissons et tabac > Aliments > Fruits et légumes > Fruits frais et surgelés > Baies: Baies d’açaï; Mûres; Myrtilles; Canneberges; Mélanges de fruits rouges; Framboises; Fraises
ro-RO: Alimente, băuturi și tutun > Produse alimentare > Fructe și legume > Fructe proaspete și congelate > Fructe de pădure: Fructe de acai; Mure; Afine; Merișoare; Mix de fructe de pădure; Zmeură; Căpșune
hr-HR: Hrana, piće i duhan > Prehrambeni artikli > Voće i povrće > Svježe i smrznuto voće > Šumsko voće: Acai bobice; Kupine; Borovnice; Brusnice; Mješano bobičasto voće; Maline; Jagode
hu: Élelmiszerek, italok és dohányáru > Élelmiszertételek > Gyümölcsök és Zöldségek > Friss és fagyasztott gyümölcsök > Bogyós gyümölcsök: Acai bogyó; Szeder; Áfonya; Tőzegáfonya; Vegyes bogyós gyümölcsök; Málna; Eper
sl-SI: Hrana, pijača in tobak > Prehrambeni izdelki > Sadje in zelenjava > Sveže in zamrznjeno sadje > Jagodičevje: Acai jagode; Robidnice; Borovnice; Brusnice; Mešano jagodičevje; Maline; Jagode
es: Alimentación, bebida y tabaco > Alimentos > Frutas y verduras > Frutas frescas y congeladas > Frutas del bosque: Bayas de açaí; Zarzamoras; Arándanos azules; Arándanos rojos; Mezcla de bayas; Frambuesas; Fresas
da: Fødevarer, drikkevarer og tobak > Fødevarer > Frugt og grøntsager > Frisk og frossen frugt > Bær: Acaibær; Brombær; Blåbær; Tranebær; Blandede bær; Hindbær; Jordbær
pt-PT: Comida, bebidas e tabaco > Artigos alimentares > Frutas e vegetais > Fruta fresca e congelada > Bagas: Bagas de açaí; Amoras; Mirtilos; Arandos; Mistura de frutos vermelhos; Framboesas; Morangos
bg-BG: Храна, напитки и тютюневи изделия > Хранителни продукти > Плодове и зеленчуци > Пресни и замразени плодове > Горски плодове: Акай бери; Къпини; Боровинки; Червени боровинки; Смесени горски плодове; Малини; Ягоди
zh-CN: 饮食/烟酒 > 食品 > 蔬菜/水果 > 新鲜/冷冻水果 > 浆果: 巴西莓; 黑莓; 蓝莓; 蔓越莓; 混合浆果; 覆盆子; 草莓
nl: Eten, drinken en tabak > Voedselitems > Fruit en groente > Vers en diepvriesfruit > Bessen: Açaíbessen; Bramen; Blauwe bessen; Cranberry's; Bessenmix; Frambozen; Aardbeien
ru: Продукты, напитки и табачные изделия > Пищевые продукты > Фрукты и овощи > Свежие и замороженные фрукты > Ягоды: Ягоды асаи; Ежевика; Голубика; Клюква; Ягодные смеси; Малина; Клубника